# 注销子公司发生的损益是否属于终止经营的利润？

提问人：lh_2311 时间：2018-03-12 20:35:34
陈版您好！请问对子公司的注销，该业务属于终止经营么？相关注销的损益是否应披露为终止经营的利润？

回答人：chenyiwei
终止经营是从战略上退出一个重要的行业或地区，一般关闭一个子公司多数不会构成终止经营。

提问人：wfkappa 时间：2018-04-03 14:42:22
陈版，你好，如果子公司在 17 年尚未注销但已通过股东会的注销决议，那在子公司本身报表上，是否需将本期及上期的净利润列为终止经营？

回答人：chenyiwei
不需要。该子公司已经不再适用持续经营假设，而终止经营的列报和披露是以会计主体符合持续经营假设为前提的。

提问人：1017744196 时间：2018-04-07 18:03:25
那母公司的报表是否需要列报为终止经营利润呢

回答人：chenyiwei
母公司合并报表中是否列报为终止经营，取决于该子公司是否符合终止经营的定义和判断条件。

提问人：1017744196 时间：2018-04-07 18:05:45
那如果是属于终止经营，应当在公告当年就作为终止经营利润了是么，上期数也要同时作为终止经营么。还是说注销完成当年作为终止经营，同时调整上期也披露为终止经营

回答人：chenyiwei
公告当年，如果预计一年内完成退出的，则当年即列报为终止经营，同时调整前期比较数据的列报。